臺灣高等法院刑事判決　　　　　　　　96年度上訴字第1112號
上　訴　人　臺灣臺北地方法院檢察署檢察官
上　訴　人
即　被　告　丁○○
　　　　　　　　　　（現另案於臺灣台北看守所羈押中）
指定辯護人　法律扶助律師林鴻文
上列上訴人因被告毒品危害防制條例案件，不服臺灣臺北地方法
院95年度訴字第1459號，中華民國96年2月7日第一審判決（起訴
案號：臺灣臺北地方法院檢察署95年度偵緝字第1297號），提起
上訴，本院判決如下：
    主  文
原判決撤銷。
丁○○販賣第二級毒品，累犯，處有期徒刑柒年貳月。犯罪所得
財物新臺幣壹仟元沒收，如全部或一部不能沒收時，以其財產抵
償之。
    事  實
一、丁○○前曾有多次違反毒品危害防制條例之前科，於民國（
    下同）92年間，因施用毒品案件，經臺灣臺北地方法院於92
    年12月3日以92年度簡字第4100號判處有期徒刑6月確定，並
    於93年 7月20日執行完畢。詎仍不知悔改，明知安非他命為
    毒品危害防制條例第2條第2項第 2款所規定之第二級毒品，
    依法不得販賣，竟意圖營利，基於販賣第二級毒品安非他命
    之犯意，於於94年6月2日，在臺北市○○路附近，以每小包
    1,000 元之價格，販賣安非他命予丙○○（起訴書誤載為鄭
    振弘應予更正）1次。
二、案經臺北縣政府警察局汐止分局報請臺灣臺北地方法院檢察
    署檢察官偵查起訴。
    理  由
壹、證據能力
一、被告以外之人於偵查中向檢察官所為之陳述，除顯有不可信
    之情況者外，得為證據，刑事訴訟法第159條之1第 2項定有
    明文。又被告以外之人於審判中所在不明而無法傳喚或傳喚
　　不到者，其於檢察事務官、司法警察官或司法警察調查中所
　  為之陳述，經證明具有可信之特別情況，且為證明犯罪事實
    之存否所必要者，得為證據，同法第159條之3第 3款亦有明
    文。本件證人丙○○於偵查中向檢察官所為之陳述，在卷內
    無積極證據足證顯有不可信之情況，自有證據能力；又證人
    丙○○歷經原審傳拘及本院傳喚均不到庭，顯已無法傳喚到
    案，惟其於二次警詢均證曾於其94年6月2日以 1,000元之價
    格向被告丁○○購買安非他命，核與其於偵查中所述相符，
    而均無表示陳述非任意性之情形，另徵以證人丙○○第一次
    警訊僅陳述係「阿宏（音同阿弘）」販賣予伊，並描述被告
    之身體特徵，第二次警詢始坦承「阿宏」是被告丁○○，原
    來不想拖他下水等語，足證證人丙○○歷次警詢陳述，尚無
    非法取證之情形而具任意性，並無顯有不可信之情況，且其
    證詞復為證明被告犯罪事實之存否所必要者，亦得為證據，
    合先敘明。
貳、實體事項：
一、訊據上訴人即被告丁○○矢口否認有販賣第二級毒品安非他
    命之犯行，辯稱：伊不認識丙○○，不可能賣毒品給他云云
    。
二、經查：
  (一)被告曾於94年6月2日在臺北市○○區○○路附近以 1,000元
    之價格販賣第二級毒品安非他命 1包予丙○○之事實，業據
    證人丙○○於94年6月9日第一次警詢中證述：伊係在94年 6
    月2日晚上向綽號阿宏之男子以1,000元代價購得安非他命，
    當時在台北市○○路踫到阿宏，他說身上有安非他命，問其
    要不要試試看，當時在他慫恿下購買，這次是第 1次。阿宏
    年約30幾歲、大約 175幾公分、胖胖的等語（見95偵緝字第
    255 號卷第78頁）；於95年3月8日第二次警詢中證稱：上開
    向阿宏購毒之警詢筆錄正確，伊知道綽號阿宏之男子名字叫
    丁○○（指認相片），當時伊不好意思托他下水，所以才只
    說他的綽號等語（同上偵卷第62至63頁），並在檢察官偵訊
    時結證稱：伊施用毒品之來源是向被告丁○○購買的，是於
    94年6月9日被查獲前一週，在丁○○家樓下拿毒品，是在松
    信路，買1000元，重量忘記了，買一小包，一手交錢，一手
    交貨等語明確（見95年度偵緝字第1297號卷第43頁），而證
    人丙○○確因於94年 5月中旬至6月9日前96小時內某時施用
    連續第二級毒品安非他命犯行，經原審法院以94年簡字1357
    號判處有期徒刑4月確定，於95年2月27日執行完畢，亦有該
    判決書、本院被告前案紀錄表在卷可憑，堪認係屬真實。又
    被告雖於本院審理時辯稱：伊不認識丙○○，不可能賣毒品
    給他云云，惟證人丙○○於第一次警詢時即能描述被告年齡
    、身體特徵，而第二次警詢筆錄復能指出被告經常出現在電
    動玩具店內（見95偵緝字第 255號卷第63頁），即與其日後
    指認相片上被告之特徵（同上偵卷第65至68頁）及被告於原
    審審理時亦供承伊曾在電動玩具店當店員等情（原審卷第80
    頁）相符。再徵以被告當時所持用之0000000000號行動電話
    與證人丙○○所申請之0000000000號行動電話曾有多次聯繫
    討論安非他命之內容，業據證人即查獲警員黃保豪、實施監
    聽警員陳育奇於原審審理時證述在卷（見原審95年12月 5日
    審判程序筆錄），並有臺灣臺北地方法院檢察署94年 4月27
    日94年甲○大玉聲監續字第000496號通訊監察書及其附表、
    通訊監察譯文等資料附卷可稽（見原審卷第133頁、第138至
    145 頁），雖以證人丙○○於偵查中表示伊曾將上開行動電
    話交予伊朋友「於信」使用，而無法直接證明被告與證人丙○○有以上開電話聯繫購毒，然依被告於偵查中供稱：「‧
    ‧‧我本來用0000000000，後來在95年 2月間遺失‧‧‧。
    （0000000000號電話，除了你還有無其他人使用？）沒有，
    都是我在使用」（見95年度偵緝字第1297號卷第28、29頁）
    ；惟於原審羈押庭改稱：「（在94年 5月26日你0000000000
    號行動電話有借他人使用？）不見了。（何時不見了？）94
    年的時候，被一個女孩子綽號叫「小愛」的拿走了」（見95
    年度聲羇更(一)第4號卷，95年8月10日訊問筆錄）；於原審審
    理時復供稱：「〔（提示你與丙○○的電話通訊，並告以要
    旨）光哥是誰？〕那是在我問他價格。（是安非他命，還是
    海洛因？）是問他安非他命的價格。（丙○○是否叫光哥？
    ）不是。（你有沒有叫過誰光哥？）沒有，我電話有借人家
    ，那些對話我覺得莫名奇妙。（你的電話給誰使用過？）我
    有借給余慶使用過，剛剛說余信是錯誤的，應該是余慶」云
    云（見原審卷第167至168頁），顯見被告對將手機借予何人
    乙情，前後供述不一，自非可採。況被告若非認識「光哥」
    及丙○○，何以能當庭即表示「光哥」不是丙○○，而不是
    稱伊不知道該二人是誰，亦無法區別？均證被告上開所辯：
    伊不認識丙○○云云，誠屬虛妄。末查，被告於原審審理時
    固僅坦承上開通訊監察譯文中有係伊在詢問安非他命價格（
    見原審卷第70頁），然觀諸上開通訊監察譯文中之對話，尚
    有殺價或拿貨之動作，雖乏積極證據證明被告確已完成上開
    各該部分毒品交易，惟仍足證被告應有積極聯繫販毒之行為
    ，亦可佐證證人丙○○上開指稱有向被告購買毒品之真實性
    。至證人丙○○雖於偵查中另證曾於94年被查獲前向被告購
    入安非他命多次，次數數不清了等語（見95年度偵緝字卷第
    43頁），惟此既與其於第一次警詢時所證係第 1次購買有所
    出入，且時間復無法確定，而參酌反覆購買毒品施用，易使
    購買對象、次數等記憶出現混淆，則基於罪疑惟輕之原則，
    本院僅能採信證人丙○○明確一致指證被告曾於丙○○在95
    年6月9日為警查獲前之6月2日曾有販賣安非他命 1次之犯行
    ，附此敘明。
  (二)本件雖因被告否認上開販賣犯行，致無從詳細查悉其販賣安
    非他命之實際利得與價差。惟販賣毒品係違法行為，非可公
    然為之，亦無公定之價格，不論任何包裝，均可任意分裝增
    減分量，而每次買之價量，亦可能隨時依雙方間之關係深淺
    、資力、需求量及對行情之認知、來源是否充裕、查緝是否
    嚴緊，購買者被查獲時供述購買對象之可能性風險之評估等
    ，因而異其標準，並機動調整，非可一概而論，販賣之利得
    除經坦承犯行或價量俱臻明確外，委難察得實情，販賣之人
    從價差或量差中牟利方式雖異，其意圖營利之非法販賣行為
    則一，是除非別有事證，足認係按同一價量委買、轉售或無
    償贈與，確未牟利外，尚難執此遽認非法販賣之證據有所未
    足，致使知過坦承者難辭重典，飾辭否認者反得僥倖，而失
    情理之平。再參酌第二級毒品安非他命，物稀價昂，取得不
    易，且此等交易為政府懸為嚴予取締之犯罪，苟無利可圖，
    應無甘冒被查緝法辦重刑之危險，平白無端義務為該買賣之
    工作。故被告販入之價格必較售出之價格低廉，而有從中賺
    取買賣差價牟利之意圖，應屬合理之認定。
  (三)綜上所述，被告上開所辯，顯係事後卸責之詞，委不足採。
    本件事證明確，其販賣第二級毒品安非他命之犯行，洵堪認
    定，應依法論科。
三、查被告行為後，刑法於94年2月2日修正公布，於95年7月1日
    施行。按行為後法律有變更者，適用行為時之法律，但行為
    後之法律有利於行為人者，適用最有利於行為人之法律，現
    行刑法第2條第1項定有明文。刑法第 2條本身雖經修正，但
    刑法第 2條既屬適用法律之準據法，本身尚無比較新舊法之
    問題，應一律適用裁判時之現行刑法第 2條規定以決定適用
    之刑罰法律。又以本次刑法修正之比較新舊法，應就罪刑有
    關之共犯、未遂犯、想像競合犯、牽連犯、連續犯、結合犯
    ，以及累犯加重、自首減輕暨其他法定加減原因（如身分加
    減）與加減例等一切情形，綜其全部罪刑之結果而為比較（
    最高法院95年度第 8次刑庭會議決議參照）。茲就本案所應
    適用法律之變更情形列述如下：
  (一)毒品危害防制條例第4條第2項之販賣第三級毒品罪有關併科
    罰金刑部分，依修正前刑法第33條第5款規定「罰金：1元以
    上」，修正後刑法第33條第5款規定「罰金：新臺幣1,000元
    以上，以百元計算之」，則依修正後之法律，本件所得併科
    處之罰金刑最低為新臺幣 1千元，惟如依行為時即修正前刑
    法第33條第 5款規定之罰金最低額則為銀元1元即新臺幣3元
    ，是比較前開規定，以修正前刑法第33條第 5款規定，其法
    定得予科處之罰金刑最低額度較低，較有利於行為人。
  (二)刑法第11條雖亦經修正生效施行，惟修正後之規定僅係將得
    適用刑法總則規定之刑事特別法範圍由原規定之「其他法令
    有刑罰之規定者」，更明確化為「其他法律有刑罰或保安處
    分之規定者」，此一修正尚不涉及行為人罪刑之結果，故無
    新舊法比較之問題。
  (三)累犯方面，修正前刑法第47條規定：「受有期徒刑之執行完
    畢，或受無期徒刑或有期徒刑一部之執行而赦免後，五年以
    內再犯有期徒刑以上之罪者，為累犯，加重本刑至二分之一
    」，修正後改為第47條第 1項：「受『徒刑』之執行完畢，
    『或一部』之執行而赦免後，五年以內『故意』再犯有期徒
    刑以上之罪者，為累犯，加重本刑至二分之一」，並增列第
    2 項：「第九十八條第二項關於因強制工作而免其刑之執行
    者，於受強制工作處分之執行完畢或一部之執行而免除後，
    五年以內故意再犯有期徒刑以上之罪者，以累犯論」規定，
    且將刑法第49條：「累犯之規定，於前所犯罪依軍法或於外
    國法院受裁判者，不適用之」之規定，修正為：「累犯之規
    定，於前所犯罪在外國法院受裁判者，不適用之」，亦即軍
    法前科也可能構成累犯。就本案被告如卷附本院被告前案紀
    錄表之前科紀錄以及其乃故意再犯本案有期徒刑以上之罪，
    不論依修正前後累犯相關規定，均構成累犯，故適用修正前
    後條文對被告而言均無有利或不利之情形。
  (四)綜合上開條件整體比較，以修正前規定有利於被告，自應依
    現行刑法第2條第1項前段規定，適用修正前刑法規定予以論
    處。至於沒收，就扣案毒品方面，因毒品危害防制條例第18
    條第 1項為刑法第38條之特別規定，應優先適用，而該條被
    告行為後並未修正，無庸比較，附此敘明。
四、核被告所為，係犯毒品危害防制條例第4條第2項之販賣第二
    級毒品罪。被告販賣毒品前後之持有毒品行為，為販賣之高
    度行為所吸收，不另論罪。又被告前受如事實欄所載有期徒
    刑之刑，有本院被告前案紀錄表在卷可稽，其於執行完畢後
    五年內再犯有期徒刑以上之本罪，為累犯，應依刑法第47條
    第1項之規定，加重其刑，並遞加之。
五、原審以被告犯罪事證明確，予以論罪科刑，固非無見。惟查
    ：依卷內事證，尚不能證明被告有於94年3月至5月某日販賣
    第二級毒品安非他命予乙○○ 1次之犯行，原審遽認此部分
    成立犯罪，容有違誤。檢察官上訴意旨認證人孫德岫於偵查
    之證詞可採，爭執原審已說明之事項，及被告上訴意旨否認
    全部犯罪，雖均為無理由，惟原判決既有上開可議，仍屬不
    可維持，應由本院將原判決撤銷改判，爰審酌被告販賣毒品
    圖利，犯罪之動機不良，其等僅為圖得一己之私利，無視於
    國家防制毒品危害之禁令，販賣安非他命，戕害他人之身心
    發展，且足以使購買而施用者導致精神障礙、性格異常，甚
    至造成生命危險之生理成癮性及心理依賴性，戕害國民身心
    健康，犯後又均矢口否認全部犯行，態度不佳等一切情狀，
    量處如主文第 2項所示之刑，以資懲儆。又按犯毒品危害防
    制條例第 4條之罪者，其供犯罪所用或因犯罪所得之財物，
    均沒收之，如全部或一部不能沒收時，追徵其價額或以其財
    產抵償之，毒品危害防制條例第19條第 1項定有明文。此規
    定係採義務沒收主義，凡供犯罪所用或因犯罪所得之財物，
    且屬犯人所有者，均應宣告沒收，被告以 1,000元之價格販
    賣安非他命予丙○○ 1次，該金額雖未扣案，惟既係被告犯
    罪所得之物，自應依上開規定予以沒收，如全部或一部不能
    沒收時，以其財產抵償之。
六、公訴意旨另以：被告丁○○於93年 4月間起至94月10月間止
    ，在台北市○○區○○路、松山路附近，以每小包1000元至
    2500元之價格，連續多次販賣安非他命予乙○○、丙○○、
    孫德岫等人（按94年6月2日販賣予丙○○ 1次部分除外），
    因認被告此部分亦涉犯毒品危害防制條例第4條第2項之販賣
    第二級毒品罪嫌云云。按犯罪事實應依證據認定之，無證據
    不得認定犯罪事實，刑事訟訴法第154條第2項定有明文。又
    刑事訴訟法上所謂認定犯罪事實之證據，係指足以認定被告
    確有犯罪行為之積極證據而言，該項證據自須適合於被告犯
    罪事實之認定，始得作為斷罪之資料，而認定不利於被告之
    事實，須依積極證據，苟積極證據不足為不利於被告事實之
    認定時，即應為有利於被告之認定，更不必有何有利之證據
    ，最高法院29年上字第3105號、30年上字第 816號分別著有
    判例可資參照。公訴人認被告涉有上開犯行，顯係以證人乙○○、丙○○、孫德岫於警、偵訊中之供述及被告所持用之
    行動電話通訊監察譯文在卷，為其主要論據。惟訊據上訴人
    即被告則堅決否認有此販賣第二級毒品之犯行，經查：
  (一)證人乙○○於警詢時係供稱：「‧‧‧楊錦宏在93年 4月份
    入監。‧‧‧93年 4月以後，我的毒品都向丁○○（誤載為
    「宏」）所購買，直到我入監執行，期間共向他購買 4次，
    每次都 1,000元（安非他命約0.2或0.3公克），地點都在臺
    北市○○路變電所旁，丁○○的聯絡電話為0000000000號」
    云云（見94年偵字第 20870號卷第5至6頁）；於偵查中則供
    稱：「從93年4、5月才開始向被告買安非他命，1公克1,500
    元至 2,500元，都是以小分裝袋裝著，大概1週買1至2次，1
    次買1、2公克，我都是與朋友一起合買，93年 6月我就被內
    湖分局查獲，就沒向被告買了，都在臺北松信路變電所買的
    ，我們都是以電話聯絡，我的手機號碼是0000000000號，他
    的號碼是0000000000。（你與丁○○有無仇恨或糾紛？）沒
    有」云云（同上偵卷第34頁）；於原審審理時則改稱：「（
    是否與被告有怨隙？）有，因為我的耳朵被他砍掉了。‧‧
    ‧大概是去年（94年）5 月。‧‧‧（你跟他買安非他命的
    時間為何？）也是去年（94年）3、4月買過，買過 3次。（
    價格如何算？）1公克1,500元不等，1次買 1、2公克。（你
    們如何聯絡？）電話聯絡。‧‧‧（那時你自己的電話號碼
    ？）我忘記了，前面號碼是0927吧‧‧‧。（交貨地點？）
    在松信路與虎林街 180巷口的全家便利商店。‧‧‧〔（提
    示94偵字第2087號卷證人乙○○筆錄），你當時說是在93年
    4、5月買，與你剛剛所說不符，何者為真？）當時檢察官是
    問我何時跟他買過，我認為是一開始就是80幾年開始我跟他
    買，94年 3、4月是最後1次。‧‧‧（你在偵查時檢察官前
    說你在93年 6月份就沒有再向被告買，與你現在所言不符，
    是怎麼回事？）當時沒有想的那麼仔細，只是想一個大概。
    93年4、5月時，我在監獄時我被調出來，我不知道我是開什
    麼案子，我以為是被告咬我，他砍我之前我還是有跟他買。
    ‧‧‧我跟他買到最後 1次就是94年4、5月，還是有跟被告
    買過，我從89年開始就有跟被告買，只要被告沒有入獄就會
    跟他買，價格都差不多，地點有時在福德街、或是松信路。
    ‧‧‧（提示被告入出監資料，被告93年3月入監，93年7月
    出監，這段期間他如何賣給你？）那就是我搞錯了，我只是
    說我記得。‧‧‧（根據前科紀錄表，被告92年 6月就入監
    到93年 7月才出監，這13個月你如何向被告買安非他命？）
    可能是我記錯了，應該沒有這件事。‧‧‧（何時執行？）
    94年 6月。（94年進去執行之前，是否有跟被告買過？）大
    概 3、4、5月時有，之前都沒有。（89年時是否有買？）我
    進去關之前有，80幾年時我跟他認識時有」云云（見原審卷
    第70至78頁）；於本院審理時再改稱：「（你在警詢時曾說
    93年 4月後才向被告買毒品的陳述是否實在？）實在。‧‧
    ‧（你在94年11月22日偵訊時說93年 6月被查獲後就沒有跟
    被告買毒品，這部分陳述是否實在？）實在。‧‧‧（買毒
    品時間是93年4至6月或3至5月？）是4至6月」云云（見本院
    96年5月8日審判程序筆錄），顯見被告除對購買毒品之時間
    ，前後供述屢見反覆、矛盾，及核與被告入出監記錄不符外
    ，對於其他購買毒品之次數、金額、數量、交貨地點等，先
    後所供亦有所不同，已難遽信為實。況證人乙○○於94年 8
    月 9日警詢前，即曾因遭被告砍掉耳朵而生有仇隙，業據證
    人乙○○於原審及本院審理時供承不諱，則本院亦不能排除
    該證人挾怨報復之可能。故卷內既查無其他積極證據足證被
    告確有販賣第二級毒品予乙○○，而被告亦堅決否認販賣下
    ，自難徒憑證人乙○○上開有重大瑕疵之指述，遽為被告不
    利之認定。
  (二)證人孫德岫雖於偵查中供稱伊於94年10月間起曾向被告買過
    3 次安非他命等情（見95年度偵緝字第1297號卷第62頁反面
    ），惟其於原審審理時則到庭證述：伊係因在被告店內賭玩
    輸很多錢，借2000元被告既一直催款，懷恨在心，故挾怨報
    復，偽稱伊曾向被告購買安非他命，伊願負法律責任等語明
    確（見原審95年12月 5日審判筆錄），則證人孫德岫於偵查
    中之證詞，顯亦難採信。
  (三)證人丙○○雖於偵查中另證曾於94年被查獲前向被告購入安
    非他命多次，次數數不清了等語（見95年度偵緝字卷第43頁
    ），惟此既與其於第一次警詢時所證係第 1次購買有所出入
    ，且時間復無法確定，而參酌施用毒品者反覆購買毒品施用
    ，本易使購買對象、次數等記憶出現混淆，則基於罪疑惟輕
    之原則，本院僅能採信證人丙○○明確一致指證被告曾於丙○○在95年6月9日為警查獲前之6月2日曾有販賣安非他命 1
    次之犯行，其餘部分則不能確信被告犯罪。
  (四)此外，遍查卷內尚無其他積極證據足資證明被告確有公訴人
    所指上開犯行，故無法證明被告此部分犯罪，本應為被告此
    部分無罪之判決，惟公訴人認此部分與前開有罪部分有舊法
    連續犯之裁判上一罪關係，爰不另為無罪之諭知，附此敘明
    。
七、按檢察官、自訴人就公訴或自訴，一經提起，應就其公（自
    ）訴事實之記載，以定其訴之範圍，刑事訴訟法並無於起訴
    後，仍准許公（自）訴人再就原起訴事實為擴張變更之規定
    ，縱有此種情形，法院對此擴張變更，因於法無據，當不受
    其拘束（最高法院94年度台上字第5324號判決意旨參照）。
    原理蒞庭檢察官雖於95年12月 5日原審審理時及以補充理由
    書表示將原起訴事實擴張至被告另有販賣安非他命予黃碧玉
    之事實，惟揆諸上開判決意旨，此擴張對法院不生拘束，僅
    可視為提醒法院注意此部分有無裁判上一罪之審判不可分關
    係。查證人黃碧玉於監聽前之2次警詢均未提到有向被告購
    買毒品等情。又上開通訊監察譯文中雖有以證人黃碧玉所申
    請0000000000號行動電話撥打至被告所持用0000000000號行
    動電話之情，有通聯調閱查詢單及通訊監察譯文附卷可稽（
    見95年度偵緝字第255號卷第55、56頁、第103頁 ），惟該2
    次電話究否為證人黃碧玉所撥打，及該電話聯繫後是否確已
    完成毒品交易？在證人黃碧玉經原審傳拘均未到庭，顯無法
    進一步釐清，亦不足為被告不利之認定，附此敘明。
據上論斷，應依刑事訴訟法第369條第1項前段、第364條、第299
條第1項前段，毒品危害防制條例第4條第2項、第19條第1項，刑
法第11條前段、第47條，判決如主文。
本案經檢察官王壬貴到庭執行職務。
中　　華　　民　　國　　96　　年　   5　　月 　 29  　日
　　　　　　　　　刑事第一庭審判長法　官  蔡  長  溪
　　　　　　　　　　　　　　　　  法　官  林  俊  益
　　　　　　　　　　　　　　　　  法　官  陳  春  秋
以上正本證明與原本無異。
如不服本判決，應於收受送達後十日內向本院提出上訴書狀，其
未敘述上訴之理由者並得於提起上訴後十日內向本院補提理由書
（均須按他造當事人之人數附繕本）。
                                  書記官  李  家  敏
中　　華　　民　　國　　96　　年　　6 　　月　　1 　　日
附錄：本案論罪科刑法條全文
毒品危害防制條例第4條第2項
製造、運輸、販賣第二級毒品者，處無期徒刑或 7 年以上有期徒
刑，得併科新臺幣 7 百萬元以下罰金。
